【裁判字號】    97,訴,1279
【裁判日期】    970521
【裁判案由】    違反毒品危害防制條例
【裁判全文】
臺灣彰化地方法院刑事判決               97年度訴字第1279號
公  訴  人  臺灣彰化地方法院檢察署檢察官
被      告  甲○○
上列被告因違反毒品危害防制條例案件，經檢察官提起公訴（97
年度毒偵字第1053號），於本院準備程序中，被告就被訴事實為
有罪之陳述，經裁定改行簡式審判程序，本院判決如下：
    主  文
甲○○施用第一級毒品，累犯，處有期徒刑拾月，扣案之海洛因
壹包（淨重壹點壹玖公克）沒收銷燬之，空鐵盒子壹個沒收。又
施用第二級毒品，累犯，處有期徒刑陸月。應執行有期徒刑壹年
貳月，扣案之海洛因壹包（淨重壹點壹玖公克）沒收銷燬之，空
鐵盒子壹個沒收。
    犯罪事實
一、甲○○前因施用毒品案件，經本院裁定送觀察、勒戒後，認
    無繼續施用毒品之傾向，於民國93年7 月28日執行完畢釋放
    ，並由臺灣彰化地方法院檢察署檢察官以93年度毒偵字第12
    51、2018號為不起訴處分確定。又其曾因竊盜案件，經本院
    以93年度易字第1188號判決判處有期徒刑4 月確定（第1 案
    ）；且因施用第一、二級毒品案件，經本院以94年度訴字第
    473 號判決判處有期徒刑10月、7 月，定應執行有期徒刑1
    年3 月確定（第2 案）；又因竊盜案件，經本院以94年度易
    字第1062號判決判處有期徒刑7 月確定（第3 案）；再因違
    反洗錢防制法案件，經本院以95年度訴字第103 號判決判處
    有期徒刑4 月確定（第4 案），上開2 、3 、4 案並經裁定
    應執行有期徒刑1 年10月確定，且與上開第1 案接續執行，
    於95年11月23日假釋出監付保護管束，甫於96年7 月1 日假
    釋期滿未經撤銷，視為執行完畢。詎仍不知戒除毒癮，復基
    於施用第一級毒品海洛因之犯意，於97年3 月1 日晚間10時
    許，在國道一號公路水上交流道路旁，以將海洛因摻入香菸
    點燃吸食之方式，施用第一級毒品海洛因1 次。另基於施用
    第二級毒品甲基安非他命之犯意，於97年3 月1 日晚間7 時
    許，在其位於彰化縣彰化市○○路○ 段239 巷33號居所處，
    以將第二級毒品甲基安非他命放入玻璃球管內燒烤吸其煙霧
    之方式，施用第二級毒品甲基安非他命1 次。嗣於97年3 月
    2 日凌晨5 時15分許，在國道一號公路南向202 公里處，因
    超速違規而為警盤查查獲，並扣得第一級毒品海洛因1 包（
    淨重1.19公克）及甲○○所有供裝海洛因之空鐵盒子1 個，
    並經採集其尿液送驗，結果呈嗎啡、甲基安非他命陽性反應
    ，始悉上情。
二、案經國道公路警察局第三警察隊報請臺灣彰化地方法院檢察
    署檢察官偵查起訴。
    理  由
一、按除被告所犯為死刑、無期徒刑、最輕本刑為3 年以上有期
    徒刑之罪或高等法院管轄第1 審案件者外，於前條第1 項程
    序進行中，被告先就被訴事實為有罪之陳述時，審判長得告
    知被告簡式審判程序之旨，並聽取當事人、代理人、辯護人
    及輔佐人之意見後，裁定進行簡式審判程序；除簡式審判程
    序及簡易程序案件外，第1 審應行合議審判，刑事訴訟法第
    273 條之1 第1 項、第284 條之1 分別定有明文。本件被告
    甲○○所涉係死刑、無期徒刑、最輕本刑為3 年以上有期徒
    刑之罪或高等法院管轄第1 審案件以外之罪，並於本院行準
    備程序時就被訴事實為有罪之陳述，本院合議庭依前揭規定
    ，經評議結果，裁定改由受命法官獨任行簡式審判程序。
二、上開犯罪事實，業據被告甲○○於本院審理時坦承不諱，又
    被告為警採集其尿液送驗結果，確呈嗎啡及甲基安非他命陽
    性反應，此有國道公路警察局第三警察隊採集犯罪嫌疑人尿
    液編號與真實姓名對照認證表及詮昕科技股份有限公司於97
    年3 月11日出具之濫用藥物尿液檢驗報告各1 紙附卷可稽。
    又扣案之白粉1 包，經檢驗結果，係海洛因成分無訛（淨重
    1.19公克），亦有法務部調查局濫用藥物實驗室鑑定書1 紙
    在卷可參，此外復有該海洛因1 包（淨重1.19公克）、空鐵
    盒子1 個扣案可資佐證，足徵被告之自白確與事實相符，堪
    以採信。再被告前因施用毒品案件，經本院裁定送觀察、勒
    戒後，認無繼續施用毒品之傾向，於93年7 月28日執行完畢
    釋放，並由臺灣彰化地方法院檢察署檢察官以93年度毒偵字
    第1251、2018號為不起訴處分確定，亦有臺灣彰化地方法院
    檢察署刑案資料查註紀錄表及臺灣高等法院被告全國前案紀
    錄表各1 份在卷可參。本件事證明確，被告上開犯行洵堪認
    定，應依法論科。
三、核被告甲○○所為，係犯毒品危害防制條例第10條第1 項、
    第2 項之施用第一級、第二級毒品罪。被告持有第一、二級
    毒品進而施用，其持有第一、二級毒品之低度行為，應各為
    其施用第一、二級毒品之高度行為吸收，不另論罪。被告所
    犯施用第一級毒品海洛因及施用第二級毒品甲基安非他命之
    犯行，犯意各別，行為互殊，應予分論併罰。又被告有上開
    犯罪事實欄所載之前科紀錄，有臺灣高等法院被告前案紀錄
    表、臺灣彰化地方法院檢察署刑案資料查註紀錄表各1 份在
    卷可憑，其於有期徒刑執行完畢後，5 年內故意再犯本件有
    期徒刑以上之罪，均為累犯，應分別依刑法第47條第1 項之
    規定加重其刑。爰審酌被告有多次施用毒品之前科，及其施
    用毒品之動機、目的、方法、不知珍惜身體、施用毒品所生
    危害，暨犯後坦承犯行之態度等一切情狀，分別量處如主文
    所示之刑，並定其應執行刑，以示懲儆。另扣案之海洛因1
    包（淨重1.19公克），係屬第一級毒品，應依毒品危害防制
    條例第18條第1 項前段規定沒收銷燬之；而扣案之空鐵盒子
    1 個，係被告所有並供被告便於攜帶海洛因之用，業據被告
    供明在卷，爰依刑法第38條第1 項第2 款規定併予宣告沒收
    。
據上論斷，應依刑事訴訟法第273 條之1 第1 項、第299 條第1
項前段，毒品危害防制條例第10條第1 項、第2 項、第18條第1
項前段，刑法第11條、第47條第1 項、第51條第5 款、第38條第
1 項第2 款，判決如主文。
本案經檢察官黃淑媛到庭執行職務。
中    華    民    國    97    年    5     月    21    日
                  刑事第一庭          法  官  郭麗萍
以上正本證明與原本無異。
如不服本判決，應於判決送達後10日內，向本院提出上訴書狀，
上訴書狀應「敘述具體上訴理由」，並按他造當事人之人數附繕
本。「切勿逕送上級法院」。
中    華    民    國    97    年    5     月    22    日
                                      書記官  張子涵
附錄本案論罪科刑法條全文：
毒品危害防制條例第10條
施用第一級毒品者，處 6 月以上 5 年以下有期徒刑。
施用第二級毒品者，處 3 年以下有期徒刑。
毒品危害防制條例第18條
查獲之第一、二級毒品及專供製造或施用第一、二級毒品之器具
，不問屬於犯人與否，均沒收銷燬之；查獲之第三、四級毒品及
製造或施用毒品之器具，無正當理由而擅自持有者，均沒入銷燬
之。但合於醫藥、研究或訓練之用者，得不予銷燬。
前項合於醫藥、研究或訓練用毒品或器具之管理辦法，由法務部
會同行政院衛生署定之。


司法院資訊處製作；財團法人民間司法改革基金會備份。
